# 非货币性资产交换

提问人：Oysman@112 时间：2020-06-18 18:05:00
陈老师：有个会计问题想咨询一下您：
A为入孵企业提供自有基础服务、创业服务、商事服务、技术服务、订单增值等孵化服务，入孵企业股东应将10%至30%的股权无偿转让给A公司，A公司不再就上述服务另外收取服务费用。
关于A公司和入孵企业的账务处理问题
该项交换具有商业实质，理解为非货币性资产交换
一、A公司账务处理
1 、根据预估的孵化服务成本确认长期股权投资
借：长期股权投资
贷：应付股权转让款
2 、提供服务时，确认服务收入并冲减应付股权转让款
借：应付股权转让款
贷：主营业务收入
应交税金——增值税—销项
借：各项成本
贷：银行存款/应付账款
二、入孵企业账务处理
1 、入孵企业获得A公司的孵化服务，根据其预估确认为一项其他非流动资产,该服务的取得是股东转让股权而换取的，无需支付货币资金，相当于是接受了股东非现金资产捐赠而增加资本公积
借：其他非流动资产
贷:资本公积
2 、每个会计年度，根据A公司提供的服务，确认成本或费用，同时摊销其他非流动资产
借：成本/费用
贷：其他非流动资产
三、入孵企业股东
入孵企业股东的长期股权投资未发生变化，因此无需进行账务处理

回答人：chenyiwei
1 、对A而言，该事项不属于非货币性资产交换，应适用收入准则。在提供服务时，按照本企业所提供服务的公允价值（如无法合理确定的，参照有权获取的被服务企业股权的公允价值），根据服务提供的进度逐步确认收入和结转成本，确认收入时对应借方确认“其他非流动资产——预付股权收购款”，到实际取得股权时，如果对被服务企业无控制、共同控制或重大影响的，按取得日公允价值入账，确认为适当类型的金融资产，金融资产入账价值与累计的其他非流动资产之间的差额为投资收益；如对被服务企业具有重大影响的，则按照累计的其他非流动资产账面价值作为长投初始成本，后续按权益法核算。
2 、入孵企业的账务处理基本与之对应，在接受服务时根据服务的公允价值或者自身股权的公允价值（以较容易确定、较可靠的一个金额为准）计入费用，同时贷记资本公积。后续如果由本企业发行新股结算的，则将发行新股的面值从资本公积转为股本。

提问人：Oysman@112 时间：2020-06-19 10:03:00
陈老师，您好！
入孵企业应在办理入孵手续后 20 个工作日内，完成首次股权（股份）无偿转让相关的工商变更手续，所以是股权转让在前，提供服务在后。在转让股权的时候，会有一个孵化服务成本估算表。
如果這样的话，A公司是不是就是上面的会计处理方法？

回答人：chenyiwei
“首次股权（股份）无偿转让”是否完全无条件，与后续孵化的实际成果无关？还是应当看作一项担保？